【裁判字號】    89,易,19
【裁判日期】    890905
【裁判案由】    賭博
【裁判全文】
福建金門地方法院刑事判決                            八十九年度易字第一九號
    公  訴  人  福建金門地方法院檢察署檢察官
    被      告  甲○○
                丁○○
                乙○○
右列被告因賭博案件，經檢察官聲請簡易判決處刑（八十八年度偵字第二四九號），
本院認應以普通審理為宜，判決如左：
    主  文
甲○○意圖營利供給賭博場所，處有期徒刑參月，如易科罰金，以參佰元折算壹日。
緩刑貳年。
甲○○被訴常業賭博部分，免訴。
丁○○、乙○○各免訴。
    事  實
一、甲○○意圖營利，於民國（下同）八十八年四月間起，以每月新台幣（下同）二
    千三百元為代價，提供坐落金門縣金城鎮金門城八十五號所開設之公眾得出入場
    所「營利商店」為賭博場所，供丙○○（業經本院審結，以八十八年度易字第五
    十號為免訴判決），設置賭博性機具「喜從天降」、「珍珠船」、「彩票兌換機
    」三台，與不特定之顧客賭博財物。渠之賭博方式係以顧客每次以一比一比例投
    入十元硬幣於賭博機台內，即可獲得電玩機分數，即可賭玩，結束時所餘分數可
    兌換同值之獎品，上開機具內之賭資，則由丙○○不定時自行取回。迄於八十八
    年六月二十二日下午二時十五分許，適有賭客丁○○與乙○○分別在上址賭玩「
    滿天星賽馬機台」及「彩票兌換機」，為警當場查獲，並扣得賭博性機具「喜從
    天降」（內有賭資七百十元）、「珍珠船」（賭資一千一百三十元）、「彩票兌
    換機」（二千一百九十元）、「滿天星賽馬機台」（一千四百四十元）四台及賭
    資合計共五千四百七十元。
二、案經金門縣警察局移送福建金門地方法院檢察署檢察官偵查聲請簡易判決處刑，
    本院改由普通程序審理。
    理  由
甲、有罪部分：
一、右開事實，業據被告甲○○於警訊時及偵、審中坦承不諱，核與參與賭博之丁○○、乙○○供述之情節相符，且有並扣得賭博性機具「喜從天降」、「珍珠船」
    、「彩票兌換機」、「滿天星賽馬機台」四台及賭資合計共五千四百七十元，扣
    案可證。復有公訴人勘驗筆錄、扣案物品清單及金門縣警察局臨檢紀錄表在卷可
    稽雖被告在審理中辯稱：伊僅單純提供場地予丙○○擺設電玩，如果知道此行為
    是違法的，就不會提供場所云云。惟查：另丙○○所擺設之電動機具屬於賭博性
    電玩，經公訴人現場履勘核與教育部公告查禁之機具相符，有教育部之函及公告
    影本在卷可稽（參八十八年度偵字第二四九號第五十六頁至第七十二頁）。另不
    得因不知法律而免除其刑，刑法第十六條本文訂有明文。被告所辯純係諉卸之詞
    ，不足採信。事證明確，被告犯行堪以認定，應依法論科。
二、核被告甲○○所為，係犯刑法第二百六十八條之意圖營利供給賭博場所罪，爰審
    酌被告甲○○之品行、犯罪之動機、目地、手段、所生之危害及犯罪後之態度等
    一切情狀，量處如主文所示之刑，並諭知易科罰金之折算標準，以示懲儆。查被
    告甲○○前未曾受有期徒刑以上刑之宣告，有福建金門地方法院檢察署刑案資料
    查註紀錄表在卷可稽。經此教訓，應知警惕，當無再犯之虞，本院因認對其所宣
    告之刑以暫不執行為適當，爰併予宣告緩刑二年，以啟自新。
三、又沒收為從刑之一種，依主從不可分原則，本案被告甲○○僅論以刑法第二百六
    十八條之意圖營利供給賭博場所罪。有關被告甲○○另涉及型法第二百十七條之
    常業賭博罪；被告丁○○、乙○○二人涉有刑法第二百六十六條第一項前段之賭
    博罪嫌等，因屬免訴部分（詳如乙、免訴部分），故扣案之賭博性機具「喜從天
    降」、「珍珠船」、「彩票兌換機」、「滿天星賽馬機台」四台及賭資共五千四
    百七十元，既無主刑，從刑亦無所附麗，依法不得宣告沒收，併此敘明（參最高
    法院七十八年台非字第七二號）。
乙、免訴部分：
一、公訴意旨略以：
   （一）被告甲○○自民國八十八年四月間起，除以二千三百元之代價，將伊所開
         設「營利商店」，座落於金門縣金城鎮金城門八十五號之公眾得出入場所
         ，設置賭博性機具「喜從天降」、「珍珠船」、「彩票兌換機」三台外（
         同有罪部分）並另起犯意自購「滿天星賽馬機台」。渠之賭博方式係以顧
         客每次以一比一比例投入十元硬幣於賭博機台內，即可獲得電玩機分數，
         即可賭玩，結束時所餘分數可兌換同值之獎品，因認被告甲○○涉有常業
         賭博罪嫌。
   （二）被告丁○○、乙○○於八十八年六月二十二日下午二時十五分許，分別在
         上址賭玩「滿天星賽馬機台」及「彩票兌換機」，為警當場查獲，因認被
         告丁○○、乙○○二人涉有普通賭博罪嫌。
二、按犯罪事實應依證據認定之，無證據不得推定其犯罪事實，刑訴訟法第一百五十
    四條訂有明文。又事實之認定，應憑證據，如未能發現相當證據，或證據不足以
    證明，自不能以推測或擬制之方法為裁判之基礎；又認定不利被告之事實，須依
    積極證據，苟積極證據不足為不利被告事實之認定時，即應為有利於被告之認定
    ，更不必有何有利之證據，此有最高法院四十年台上字第八六號、三十年上字第
    八一六號判例意旨可資參照。
三、再按電子遊戲場業得提供獎品，供人兌換或直接操作取得，限制級電子遊戲場每
    次兌換或取得獎品之價值不得超過新台幣二千元，普通級電子遊戲場每次兌換或
    取得獎品之價值不得超過新台幣一千元；犯罪後之法律以廢止其刑罰者，應諭知
    免訴之判決，此觀電子遊戲場業管理條例第十四條第一項及刑事訴訟法第三百零
    二條第四款均定有明文。查本件所查扣之電玩機台經福建金門地方法院檢察署檢
    察官當場履勘核與教育部公告查禁之電玩機具相符，並有教育部台（82）社○三
    七七八號函附卷可稽，依前開電子遊戲場業管理條例規定，再查，本案被告所提
    供電玩機具僅供兌換同值之獎品之事實，業據被告乙○○於福建金門地方法院檢
    察署八十八年偵字第二四九號在八十八年八月十八日庭訊時供明：「我有打玩，
    輸了三、四十元，有聽說不打時分數可兌物品」等語在卷，另被告丁○○亦為相
    同之供述，二者互核無誤，可堪信屬實。既然兌換獎品均為香菸、飲料、食物等
    價值輕微之物品，此外，並無證據證明獎品有逾一、二千元之情形，公訴人雖分
    別認定被告甲○○涉有常業賭博罪嫌及被告丁○○、乙○○二人涉有普通賭博罪
    嫌，惟依八十九年二月三日經總統公布施行之電子遊戲場業管理條例地十四條第
    一項規定，已排除兌換或取得獎品之價值未逾二千元或一千元之刑罰，依前揭法
    條及判例意旨，審酌上開條文，自均應喻知為免訴之判決。
四、被告丁○○經合法傳喚無正當理由不到庭，依刑事訴訟法第三百零七條規定，得
    不經言詞辯論為之，併此敘明。
據上論斷，應依刑事訴訟法第二百九十九條第一項、第三百零二條第四款、第三百零
七條、刑法第二百六十八條、第四十一條、 第七十四條第一款，罰金罰鍰提高標準條
例第一條前段、第二條，判決如主文。
本案經檢察官劉仲慧到庭執行職務。
中    華    民    國       八十九    年        九      月      五      日
                                      福建金門地方法院刑事庭
                                          法  官   吳振富
右正本證明與原本無異
如不服本判決應於送達後十日內向本院提出上訴狀
                                          書記官   董培祥
中    華    民    國       八十九    年        九      月      五      日
附錄本案論罪科刑法條全文
刑法第二百六十八條
意圖營利，供給賭博場所或聚眾賭博者，處三年以下有期徒刑，得併科三千元以下罰
金。


司法院資訊處製作；財團法人民間司法改革基金會備份。
